臺灣新竹地方法院交通事件裁定　　　96年度交聲字第29號
移送機關即
原處分機關　交通部公路總局新竹區監理所新竹市監理站
異　議　人
即受處分人　甲○○
上列異議人即受處分人因違反道路交通管理處罰條例案件，對於
交通部公路總局新竹區監理所新竹市監理站民國96年1月4日所為
之竹監新四字第裁51-E00000000號違反道路交通管理事件裁決，
聲明異議，本院裁定如下：
    主  文
異議駁回。
    理  由
一原處分機關交通部公路總局新竹區監理所新竹市監理站裁決理
  由以：異議人即受處分人甲○○駕駛其所有車號6P-9655號自
  用小客車，於民國95年11月6日15時43分許行經新竹市○○路
  ○○道五路路口處時，因汽車駕駛人未依規定繫妥安全帶，為
  新竹市警察局交通隊員警陳龍全依據採證照片逕行掣單舉發，
  經將舉發通知單送達予異議人，異議人於應到案日期前向原處
  分機關提出申訴，經原處分機關請舉發單位即新竹市警察局交
  通隊調查結果，仍認異議人確有前述違規行為，遂依道路交通
  管理處罰條例第31條第1項，裁處異議人罰鍰新臺幣（下同）1
  ,500 元，此有新竹市警察局竹市警交字第E00000000號舉發違
  反道路交通管理事件通知單、95年12月11日竹市警交字第0950
  047600號函、原處分機關之96年1月4日竹監新四字第裁51-E00
  000000號違反道路交通管理事件裁決書及送達證書、違規案件
  陳述單各1份及採證照片3張在卷可稽。
二聲明異議意旨略以：異議人於95年11月6日15時43分許駕駛車
  號6P-9655號自用小客車，行經新竹市○○路○○道五路路口
  時，確實有繫妥安全帶，僅因安全帶太緊，故正以左手調整安
  全帶之鬆緊度，由採證照片亦可清楚看出異議人左手係擺放於
  左胸安全帶位置之上，原處分顯有違誤，請求撤銷原處分等語
  。
三本院駁回聲明異議之理由：
(一)按行車前應注意，汽車駕駛人及前座乘客均應繫妥安全帶；汽
  車行駛於道路上，其駕駛人或前座乘客未繫安全帶者，處駕駛
  人1,500元罰鍰，道路交通安全規則第89條第1項第5款、道路
  交通管理處罰條例第31條第1項分別定有明文。又按交通部87
  年11月13日交路（87）字第049161號函釋：依道路交通安全管
  理處罰條例第31條第1項立法保護駕駛人及前座乘客之旨意，
  汽車專用安全帶之扣繫應依其原廠設計規定方式操作，另因小
  客車前排兩側應為3點式之安全帶，故駕駛人及前座乘客應依3
  點式安全帶設計規定之方式扣繫完善，方得認定有依規定繫安
  全帶。
(二)查異議人於95年11月6日15時43分許，駕駛車號6P-9655號自用
  小客車行經新竹市○○路○○道五路路口處時，為警依據採證
  照片認因未繫安全帶而逕行舉發之事實，有採證相片3張、新
  竹市警察局舉發違反道路交通管理事件通知單1紙附卷可稽。
  觀諸本件採證照片3張，異議人所駕駛之上開車輛正行駛在車
  道上，而依上開函釋，一般汽車前座安全帶採3點式設計，正
  常扣繫方式，應由肩膀上方經胸前斜向安全鈕。而其中第1張
  採證照片（95年11月6日15時43分1秒拍攝）可以確認異議人左
  上臂並無任何肩部安全帶，另由第2張採證照片（95年11月6日
  15時43分3秒拍攝）亦清晰可見著淺色上衣之異議人左肩附近
  至胸前無任何安全帶之繫帶，對照第3張採證照片（95年11 月
  6日15時43分5秒拍攝）更得確認被告左肩至左上臂處確實未存
  有安全帶。是異議人未依規定繫安全帶一節，甚為明確。
(三)異議人辯稱：當時左手係在調整安全帶之鬆緊度，由採證照片
  可清楚看出異議人左手係擺放於左胸安全帶位置云云，惟根據
  採證照片顯示，異議人受舉發時左肩至左上臂處並無安全帶已
  如前述，依一般人駕車之經驗，如為調整安全帶之鬆緊度，僅
  需就安全帶之長短為調整即足，實無必要將之自肩部移除，更
  不至於在駕車途中以左手將安全帶整個拉下，且肩部安全帶亦
  不可能位於如上述第2張採證照片所示位置，故異議人所辯已
  難採信。遑論異議人所述縱令屬實，其於駕車行進中將安全帶
  自肩部拉下，仍已足使3點式安全帶失去其原有設計之功能，
  難認已依規繫妥安全帶。從而，原處分機關依道路交通管理處
  罰條例第31條第1項之規定，裁處異議人罰鍰1,500元，認事用
  法核無違誤，本件異議為無理由，應予駁回。
四據上論斷，應依道路交通案件處理辦法第19條，裁定如主文。
中　　華　　民　　國　　96　　年　　1　　 月　　25　　日
                  交通法庭法　官　鄭子俊
以上正本證明與原本無異。
如不服本裁定，應於裁定送達後5日內向本院提出抗告狀。
中　　華　　民　　國　　96　　年　　1　　月　　 25　　日
                          書記官　沈藝珠
